Minutes et répertoires du notaire Jean Ambroise MORISSEAU, 24 juillet 1827 - 4 juin 1840 (étude XXIII)
Archives nationales
Minutes et répertoires du notaire Jean Ambroise MORISSEAU (étude XXIII)
24 juillet 1827 - 4 juin 1840
MC/ET/XXIII/944 - MC/ET/XXIII/970, MC/RE/XXIII/20 - MC/RE/XXIII/29
Etude XXIII; Morisseau, Jean-Ambroise
Archives nationales de France
Minutes et répertoires: la loi 2008-696 du 15 juillet 2008 relative aux archives a fixé à 75 ans à compter de la date de l'acte, ou à 25 ans à compter de la date du décès de l'intéressé si ce délai est plus bref, le délai de communication des minutes et répertoires des notaires; ce délai est porté à 100 ans à compter de la date de l'acte si le document se rapporte à un mineur (code du Patrimoine, articles L213-2, 4e d et 5e).
Autres documents de l'étude (dossiers de clients, comptabilité...): s'agissant d'archives privées, ces documents sont communicables selon les modalités fixées par le déposant ou le donateur.
Certains documents ne sont pas accessibles en raison de leur mauvais état de conservation.
Versement
Accès aux instruments de recherche de tous les notaires de l’étude XXIII
Archives de l'étude XXIII
- Minutes de Jean Ambroise MORISSEAU, 24 juillet 1827 - 3 juin 1840; MC/ET/XXIII/944 - MC/ET/XXIII/970
  - Minutes. 1827, 24 juillet - décembre, 24 juillet - décembre 1827; MC/ET/XXIII/944
    Informations concernant le classement:
    Le niveau inférieur de description, quand il existe, correspond aux minutes d'actes. Toutes les minutes ne sont pas forcément décrites une à une. Les descriptions de ces minutes sont plus ou moins détaillées.
  - Minutes. 1828, janvier - avril, janvier - avril 1828; MC/ET/XXIII/945
  - Minutes. 1828, mai - octobre, mai - octobre 1828; MC/ET/XXIII/946
  - Minutes. 1828, novembre - décembre, novembre - décembre 1828; MC/ET/XXIII/947
  - Minutes. 1829, janvier - mai, janvier - mai 1829; MC/ET/XXIII/948
  - Minutes. 1829, juin - décembre, juin - décembre 1829; MC/ET/XXIII/949
    - CARRELEUR GUILLAUME (François) dit DU BUISSON § pavage du grand commun de Versailles, 22 novembre 1682; MC/ET/XXIII/949
      Origine de l'information:
      Artisans XVIIe, par M. Jurgens, M.A. Fleury, R. Gourmelon et le personnel du Minutier central, 1954-1996 (fichier papier entièrement dématérialisé; voir contexte dans le Plan d’orientation général - Notaires de Paris, guides thématiques du Minutier).
      Date de révision: 2011-2012
      Date de création de la notice: 2010
      Guillaume, François
  - Minutes. 1830, janvier - mai, janvier - mai 1830; MC/ET/XXIII/950
  - Minutes. 1830, juin - décembre, juin - décembre 1830; MC/ET/XXIII/951
  - Minutes. 1831, janvier - juin, janvier - juin 1831; MC/ET/XXIII/952
  - Minutes. 1831, juillet - décembre, juillet - décembre 1831; MC/ET/XXIII/953
  - Minutes. 1832, janvier - juin, janvier - juin 1832; MC/ET/XXIII/954
  - Minutes. 1832, juillet - décembre, juillet - décembre 1832; MC/ET/XXIII/955
  - Minutes. 1833, janvier - mai, janvier - mai 1833; MC/ET/XXIII/956
  - Minutes. 1833, juin - décembre, juin - décembre 1833; MC/ET/XXIII/957
  - Minutes. 1834, janvier - mai, janvier - mai 1834; MC/ET/XXIII/958
  - Minutes. 1834, juin - décembre, juin - décembre 1834; MC/ET/XXIII/959
  - Minutes. 1835, janvier - juin, janvier - juin 1835; MC/ET/XXIII/960
  - Minutes. 1835, juillet - décembre, juillet - décembre 1835; MC/ET/XXIII/961
  - Minutes. 1836, janvier - juin, janvier - juin 1836; MC/ET/XXIII/962
  - Minutes. 1836, juillet - décembre, juillet - décembre 1836; MC/ET/XXIII/963
  - Minutes. 1837, janvier - juin, janvier - juin 1837; MC/ET/XXIII/964
  - Minutes. 1837, juillet - décembre, juillet - décembre 1837; MC/ET/XXIII/965
    - Partage des biens concernant Antoine Joseph Rigobert, notaire au Châtelet., 19 juillet 1837; MC/ET/XXIII/965
      Notaires des XVIe-XVIIIe siècles (4153 actes), par Claire Béchu, Catherine Grodecki, Marie-Antoinette Fleury, Madeleine Jurgens, Marie-Françoise Limon-Bonnet, Pierre-Yves Louis, Xenia Pamfilova, Isabelle Pebay, v. 1950, 1986-1994 (fichier papier entièrement dématérialisé; voir contexte dans le Plan d’orientation général - Notaires de Paris, guides thématiques du Minutier).
      Date de révision: 2010
      Date de création de la notice: 2006
      partage; Decaux, Antoine Joseph Rigobert; notaire
  - Minutes. 1838, janvier - mai, janvier - mai 1838; MC/ET/XXIII/966
  - Minutes. 1838, juin - décembre, juin - décembre 1838; MC/ET/XXIII/967
  - Minutes. 1839, janvier - juin, janvier - juin 1839; MC/ET/XXIII/968
  - Minutes. 1839, juillet - décembre, juillet - décembre 1839; MC/ET/XXIII/969
  - Minutes. 1840, janvier - 3 juin, janvier - 3 juin 1840; MC/ET/XXIII/970
    - Inventaire après décès de Marie Amélie Aubery, dressé entre le 3 mars et le 7 avril 1840, dans sa maison située 16, boulevard Montmartre où la défunte est morte, le 12 juillet 1839, à la requête de son mari, André Claude Eugène Vaillat, opticien, demeurant 43, galerie Montpensier au Palais-Royal et comme tuteur de leurs trois filles, Joséphine Victorine Caroline Vaillat, Michelle Virginie Vaillat et Louise Joséphine Maria Vaillat et en présence de leur oncle, Jean-Baptiste Aubery, subrogé tuteur, joailler, demeurant 63, rue Quincampoy. (11 f.). À signaler: l'acte stipule que le fonds de commerce n'a été fondé que depuis environ seize mois. Pierre Claude Menneret opticien et Charlemagne Gatien Lecoin, ancien commissaire-priseur, désignés en tant qu'expert, ont estimé, avec l'aide du commissaire-priseur, la valeur du matériel et de l'outillage de l'atelier d'optique à 16 639,10 francs et le fonds de commerce à 1 000 francs., 23 mars 1840; MC/ET/XXIII/970
      De l'image fixe à l'image animée (1820-1910), documents du Minutier central des notaires de Paris relatifs à l'histoire des photographes et de la photographie, par Marc Durand, Paris, Archives nationales, 2013 (sous presse), notice n° 4842 (version dématérialisée de l'instrument de recherche, les notices biographiques et compléments de descriptions d'actes ne se trouvent que sur la version papier de l'ouvrage, voir contexte dans le Plan d’orientation général - Notaires de Paris, guides thématiques du Minutier).
      Date de révision: 2011
      Montpensier (galerie); Montmartre (boulevard); Quincampoix (rue); Vaillat, André Claude Eugène; Aubery, Marie Amélie; Vaillat, Joséphine Victorine Caroline; Vaillat, Michelle Virginie; Vaillat, Louise Joséphine Maria; Aubery, Jean-Baptiste; Menneret, Pierre Claude; Lecoin, Charlemagne Gatien
- Répertoire(s) de Jean Ambroise MORISSEAU, 1820 - 1849; MC/RE/XXIII/20 - MC/RE/XXIII/29
  - Répertoire. 1822, 22 avril - 1830, 24 novembre, 22 avril 1822 - 24 novembre 1830; MC/RE/XXIII/20
    Informations complémentaires:
    Répertoire des notaires Jean Morisseau (22 avril 1822-24 juillet 1827), Jean-Ambroise Morisseau (24 juillet 1827-24 novembre 1830).
    Informations concernant le classement et la cotation:
    Le niveau inférieur de description, quand il existe, correspond aux mentions d'actes contenues dans le répertoire. Parmi celles-ci, certaines peuvent y être décrites, de manière plus ou moins détaillée. Pour consulter l'acte proprement dit, il convient de rechercher la cote au niveau des articles (registre ou liasse) des minutes du notaire (cote de type 'MC/ET').
    - Inventaire après décès de Joseph Neubauer, marchand culottier, demeurant à Paris, rue de Richelieu, n°47., 19 septembre 1827
      Mention dans le répertoire du notaire coté:
      MC/RE/XXIII/20
      Informations concernant le classement et la cotation du document:
      Attention: la cote de répertoire (de type 'MC/RE') ne permet pas de consulter la minute de l'acte. ll convient de rechercher la cote de la minute (de type 'MC/ET') au niveau des articles (registre ou liasse) de minutes du notaire.
      L'accès aux images numérisées des pages du répertoire se fait au niveau de description supérieur (' Répertoire du notaire '), rubrique ' Consulter les archives numérisées associées'.
      Base Miriad 2 des inventaires après décès, 1801-1850, par Thierry Boudignon, avec le concours de Marie-France Nivet et du personnel du Minutier central, 1995-2012 (base de données migrée: voir contexte dans le Plan d’orientation général - Notaires de Paris, guides thématiques du Minutier).
      Date de création de la notice: 2011
      inventaire après décès; Richelieu (rue de); Neubauer, Joseph
    - Inventaire après décès de Marie-Angélique Nélie Vincard, épouse de Noël Auguste Texérat, demeurant à Paris, rue de la Pelleterie, n°21, et de Augustine Alexandrine Valérie Texérat., 23 octobre 1827
      inventaire après décès; Pelleterie (rue de la); Vincard, Marie-Angélique Nélie; Texérat, Noël Auguste; Texérat, Augustine Alexandrine Valérie
    - Inventaire après décès de Louis Charles Thomas, demeurant de son vivant à Auteuil, près de Paris., 9 avril 1828
      inventaire après décès; Auteuil (ancienne commune); Thomas, Louis Charles
    - Inventaire après décès de Pierre Feller, demeurant à Paris, rue de Ménars, n°12., 22 mai 1828
      inventaire après décès; Ménars (rue); Feller, Pierre
    - Inventaire après décès de Victor César Constantin Lemort, décédé à Passy, près de Paris, rue de la Montagne, n°8. Olympe Lachaise, sa veuve., 9 juillet 1828
      15 novembre 1815, liquidation de la succession de Guillaume Lemort, laboureur dans le Calvados, RE/XXV/5.
      inventaire après décès; liquidation; Montagne (rue de la); Lemort, Victor César Constantin; Lachaise, Olympe; Lemort, Guillaume
    - Inventaire après décès de Jean-Baptiste Rigoulot, Claudine Rigoulot, Claire Rigoulot et Jeanne Marguerite Rigoulot., 24 juillet 1828
      inventaire après décès; Rigoulot, Jean-Baptiste; Rigoulot, Claudine; Rigoulot, Claire; Rigoulot, Jeanne Marguerite
    - Inventaire après décès de Louis Michel Gaverelle, décédé à Paris, à son domicile, rue de Bretagne, n°24., 20 octobre 1828
      inventaire après décès; Bretagne (rue de); Gaverelle, Louis Michel
    - Inventaire après décès de Jean-Barthélémy Lainé, demeurant à Paris, avenue de Lowendall, n°23., 19 novembre 1828
      inventaire après décès; Lowendal (avenue de); Lainé, Jean-Barthélémy
    - Inventaire après décès de Louis Marie Philippe Lambert, demeurant rue des Vinaigriers, n°16., 3 décembre 1828
      inventaire après décès; Vinaigriers (rue des); Lambert, Louis Marie Philippe
    - Inventaire après décès de Pierre Feuillie, demeurant à Paris, rue de l'Université, n°19., 22 décembre 1828
      inventaire après décès; Université (rue de l'); Feuillie, Pierre
    - Inventaire après décès de Pierre Louis Chataignier, demeurant à Paris, rue Saint-Jacques., 31 janvier 1829
      inventaire après décès; Saint-Jacques (rue); Chataignier, Pierre Louis
    - Inventaire après décès de François Levrat, demeurant rue Blanche, n°24., 4 février 1829
      inventaire après décès; Blanche (rue); Levrat, François
    - Inventaire après décès de Jeanne Catherine Guidez, épouse de Nicolas Antoine Clouet, demeurant à Paris, rue de la Juiverie, n°29., 6 mai 1829
      inventaire après décès; Juiverie (rue de la); Guidez, Jeanne Catherine; Clouet, Nicolas Antoine
    - Inventaire après décès de Etienne Olivier Picot, demeurant à Paris, rue de Malte, n°27bis., 12 mai 1829
      inventaire après décès; Malte (rue de); Picot, Etienne Olivier
    - Inventaire après décès de Elisabeth Rigobert Rapharel, épouse de Pierre Hesnard, demeurant à Paris, palais royal, galerie vitrée, n°216., 19 mai 1829
      inventaire après décès; Palais Royal; Rapharel, Elisabeth Rigobert; Hesnard, Pierre
    - Inventaire après décès de Jean Joseph Richard dit Lagarde, demeurant à Paris, rue Française, n°3., 17 juillet 1829
      inventaire après décès; Française (rue); Richard, Jean Joseph; Lagarde, Jean Joseph
    - Inventaire après décès de Jacques Rémy Bernard, demeurant à Paris, rue du Cloître Saint-Honoré, n°6., 22 juillet 1829
      inventaire après décès; Saint-Honoré (cloître); Bernard, Jacques Rémy
    - Inventaire après décès de Marie Dugnias, demeurant à Paris, rue des Moulins, n°2., 13 janvier 1830
      inventaire après décès; Moulins (rue des); Dugnias, Marie
    - Inventaire après décès de Germain Lucien Parmentier, demeurant à Paris, rue Louis le Grand, n°22., 9 mars 1830
      inventaire après décès; Louis-Le-Grand (rue); Parmentier, Germain Lucien
    - Inventaire après décès de Louis Marie Joseph Blondel d'Aubers, demeurant à Paris, rue du Cherche Midi, n°25., 6 mai 1830
      inventaire après décès; Cherche-Midi (rue du); Blondel d'Aubers, Louis Marie Joseph
    - Inventaire après décès de Marie-Antoinette Joséphine Hyppolite Regimbal, épouse de Jacques Marguerite Dumas, demeurant à Paris, boulevard Poissonnière, n°14., 14 juin 1830
      Acte passé par-devant un notaire substituant:
      Me Morisseau.
      inventaire après décès; Poissonnière (boulevard); Regimbal, Marie-Antoinette Joséphine Hyppolite; Dumas, Jacques Marguerite
  - Répertoire. 1830, 29 novembre - 1840, 13 décembre, 29 novembre 1830 - 13 décembre 1840; MC/RE/XXIII/21
    Répertoire des notaires Jean Ambroise Morisseau (29 novembre 1830- 4 juin 1840), Antoine Boissel (4 juin-13 décembre 1840).
    - Inventaire après décès de Edmé François Patey, demeurant à Paris, rue des Fossés Saint-Germain l'Auxerrois, n°22., 29 novembre 1830
      MC/RE/XXIII/21
      inventaire après décès; Fossés-Saint-Germain-l'Auxerrois (rue des); Patey, Edmé François
    - Inventaire après décès de François Pertuis, décédé à Paris, passage Vivienne, n°16., 28 janvier 1831
      inventaire après décès; Pertuis, François
    - Inventaire après séparation de corps et de biens entre Louis Kresz, demeurant à Paris, rue du Grand Hurleur, n°24, et Marie Michelle Silverger, demeurant à Paris, rue Saint-Spire., 24 février 1831
      inventaire; Grand-Hurleur (rue du); Saint-Spire (rue); Kresz, Louis; Silverger, Marie Michelle
    - Inventaire après décès de Jean-Charles Desclos, demeurant à Mesnilmontant, près de Paris., 24 février 1831
      inventaire après décès; Ménilmontant (hameau); Desclos, Jean-Charles
    - Inventaire après décès de Jeanne Violette, dite veuve Somme, demeurant à Paris, place du marché Saint-Jean, n°15., 24 février 1831
      inventaire après décès; Marché-Saint-Jean (place du); Violette, Jeanne; Somme, veuve
    - Inventaire après décès de Jean-Marie Tillier, demeurant à Paris, rue de Charonne, n°131., 26 février 1831
      inventaire après décès; Charonne (rue de); Tillier, Jean Marie
    - Inventaire après décès de Marie Aimardine Feuvrier, épouse de Denis Benoît Camus, demeurant rue Portefoin, n°14., 17 mars 1831
      inventaire après décès; Portefoin (rue); Feuvrier, Marie Aimardine; Camus, Denis Benoît
    - Inventaire après décès de Pierre François Gallée, demeurant à Paris, rue du Vieux Colombier, n°24., 23 mars 1831
      inventaire après décès; Vieux-Colombier (rue du); Gallée, Pierre François
    - Inventaire après décès de Anthelme Caillat, demeurant à Paris, rue Saint-André Popincourt, n°4., 16 août 1831
      inventaire après décès; Saint-André (rue); Caillat, Anthelme
    - Inventaire après décès de Claudine Chevassu, décédée à Londres., 27 août 1831 - 22 décembre 1831
      inventaire après décès; Londres (Royaume-Uni); Chevassu, Claudine
    - Inventaire après décès de Anselme Perrié, demeurant à Paris, rue Rochechouart, n°23., 14 novembre 1831
      inventaire après décès; Rochechouart (rue de); Perrié, Anselme
    - Inventaire après décès de Pierrette Maire, veuve de Claude Roy, demeurant à Paris, rue du Cloître Saint-Germain l'Auxerrois, n°31., 3 décembre 1831
      inventaire après décès; Cloître-Saint-Germain-l'Auxerrois (impasse du); Maire, Pierrette; Roy, Claude
    - Inventaire après décès de Florentin Cordier, demeurant à Paris, rue des Vertus, n°7., 9 décembre 1831
      inventaire après décès; Vertus (rue des); Cordier, Florentin
    - Inventaire après décès de Angélique Gabrielle Legangneur Delalande, épouse de Henry François Barbier, demeurant à Paris, rue des Fontaines du Temple, n°18., 12 décembre 1831
      inventaire après décès; Fontaines-du-Temple (rue des); Legangneur Delalande, Angélique Gabrielle; Barbier, Henry François
    - Inventaire après décès de Narcisse Pique, épouse de Antoine Adolphe Mathieu, demeurant à Paris, rue de Duras, n°5., 14 décembre 1831
      inventaire après décès; Duras (rue de); Pique, Narcisse; Mathieu, Antoine Adolphe
    - Inventaire après décès de Jean-Charles Seguier, demeurant à Boulogne, près de Paris, sur un chemin faisant suite à la rue d'Aguesseau., 10 janvier 1832
      inventaire après décès; Boulogne-Billancourt (Hauts-de-Seine); Seguier, Jean Charles
    - Inventaire après décès de Charles Antoine Caliste, baron Ripert, demeurant à Paris, rue des Trois Frères, n°3., 14 février 1832
      inventaire après décès; Trois-Frères (rue des); Ripert, Charles Antoine Caliste
    - Inventaire après décès de Charlotte Constance Cocquart, épouse de Louis René Butor, demeurant à Paris, rue Saint-Denis, n°345., 17 mars 1832
      inventaire après décès; Saint-Denis (rue); Cocquart, Charlotte Constance; Butor, Louis René
    - Inventaire après décès de Jeanne Françoise Lejeune, épouse de Marie Jean François Lejay, demeurant à Paris, rue Saint-Dominique, n°31, au Gros Caillou., 5 avril 1832
      inventaire après décès; Gros-Caillou (quartier); Saint-Dominique (rue); Lejeune, Jeanne Françoise; Lejay, Marie Jean François
    - Inventaire après décès de Henry Charles de Bully, demeurant à Paris, rue de l'Hôtel Colbert, n°20., 28 avril 1832
      inventaire après décès; Hôtel-Colbert (rue de l'); Bully, Henry Charles de
    - Inventaire après décès de Cécile Desportes, demeurant à Paris, rue des Francs-Bourgeois, n°11., 15 mai 1832
      Me Godot.
      inventaire après décès; Francs-Bourgeois (rue des); Desportes, Cécile
    - Inventaire après décès de Jacques Grégoire Bigot, demeurant à Paris, rue de l'Arbre Sec, n°9., 15 mai 1832
      inventaire après décès; Arbre-Sec (rue de l'); Bigot, Jacques Grégoire
    - Inventaire après décès de Jacques Lachaise, décédé à Paris, rue de la Fidelité, n°11., 22 juin 1832
      inventaire après décès; Fidélité (rue de la); Lachaise, Jacques
    - Inventaire après décès de Anne Barthélémy Corderant de Chatillon, demeurant à Paris, rue du Regard, n°14., 28 juin 1832
      inventaire après décès; Regard (rue du); Corderant de Chatillon, Anne Barthélémy
    - Inventaire après décès de Amable Louis Bille, demeurant à Paris, rue Bleue, n°13., 27 juillet 1832
      inventaire après décès; Bleue (rue); Bille, Amable Louis
    - Inventaire après décès de Saturnin Coillan et de Marie-Jeanne Granget, son épouse, demeurant à Paris, rue Saint-Honoré, n°161., 1er août 1832
      inventaire après décès; Saint-Honoré (rue); Coillan, Saturnin; Granget, Marie-Jeanne
    - Inventaire après décès de Pierre Legoux, demeurant à Paris, rue Neuve Saint-Augustin, n°50., 9 août 1832
      inventaire après décès; Neuve-Saint-Augustin (rue); Legoux, Pierre
    - Inventaire après décès de Louis Nicolas Villette, demeurant à Paris, rue du Faubourg Saint-Antoine, n°283., 22 août 1832
      inventaire après décès; Faubourg-Saint-Antoine (rue du); Villette, Louis Nicolas
    - Inventaire après décès de Eloy Bruyer, demeurant à Paris, rue du Faubourg Saint-Jacques, n°7., 23 août 1832
      inventaire après décès; Faubourg-Saint-Jacques (rue du); Bruyer, Eloy
    - Inventaire après décès de Pierre Clerc, demeurant à Paris, passage des Petits Pères, n°3., 29 août 1832
      inventaire après décès; Petits-Pères (passage des); Clerc, Pierre
    - Inventaire après décès de Joséphine Stéphanie Bernot, épouse de Joseph Louis Maurel, demeurant à Paris, rue Mouffetard, n°101., 4 septembre 1832
      inventaire après décès; Mouffetard (rue); Bernot, Joséphine Stéphanie; Maurel, Joseph Louis
    - Inventaire après décès de Jeanne Louise Salomon, épouse de Mathieu Belloq, demeurant à Paris, rue de Bretagne, n°31., 8 septembre 1832
      inventaire après décès; Bretagne (rue de); Salomon, Jeanne Louise; Belloq, Mathieu
    - Inventaire après décès de Jacques François Ruffier, demeurant à Paris, rue de Vaugirard, n°92., 4 octobre 1832
      inventaire après décès; Ruffier, Jacques François
    - Inventaire après décès de Caroline Antoinette Ratel, épouse de Auguste Ferdinand Croizet, demeurant à Paris, rue du Jardin des Plantes, n°27., 15 octobre 1832
      inventaire après décès; Jardin-des-Plantes (rue du); Ratel, Caroline Antoinette; Croizet, Auguste Ferdinand
    - Inventaire après décès de Jean-Pierre Patry, demeurant à Paris, rue de l'Aiguillère, n°20., 1er décembre 1832
      inventaire après décès; Aiguillerie (rue de l'); Patry, Jean-Pierre
    - Inventaire après décès de André Magnus Villemsens, demeurant à Paris, rue de Vendôme, n°5., 1er décembre 1832
      inventaire après décès; Vendôme (rue de); Villemsens, André Magnus
    - Inventaire après décès de Marie-Marguerite Sellier, veuve de Jean-Jacques Mossler, demeurant à Paris, rue des Vieilles Tuileries, n°28., 8 décembre 1832
      inventaire après décès; Vieilles-Tuileries (rue des); Sellier, Marie-Marguerite; Mossler, Jean-Jacques
    - Inventaire après décès de Jean-Louis Lefèvre, demeurant à Paris, cour des Fontaines, n°5., 17 janvier 1833
      inventaire après décès; Fontaines (cour des); Lefèvre, Jean-Louis
    - Inventaire après décès de Marie-Anne Victoire Davois, épouse de Charles Louis Moiselet, demeurant à Paris, place des Petits Pères, n°10., 23 février 1833
      inventaire après décès; Petits-Pères (place des); Davois, Marie-Anne Victoire; Moiselet, Charles Louis
    - Inventaire après décès de Marie-Victoire Belhomme, épouse de Charles Douinet, demeurant à La Chapelle Saint-Denis, n°34, rue Marcadet., 29 avril 1833
      inventaire après décès; La Chapelle (ancienne commune); Marcadet (rue); Belhomme, Marie-Victoire; Douinet, Charles
    - Inventaire après décès de Claudine Mimeur, veuve de Louis Lamy, demeurant à Belleville, impasse Saint-Laurent, n°6., 28 mai 1833
      inventaire après décès; Belleville (ancienne commune); Saint-Laurent (impasse); Mimeur, Claudine; Lamy, Louis
    - Inventaire après interdiction de Françoise Charlotte Perrot, veuve de Jean Joachim Champenois, demeurant à Paris, quai Conti, n°17., 29 mai 1833
      inventaire; Perrot, Françoise Charlotte; Champenois, Jean Joachim
    - Inventaire après décès de Mathieu Belloq, demeurant à Paris, rue de Bretagne, n°31., 6 août 1833
      Me Grulé.
      inventaire après décès; Bretagne (rue de); Belloq, Mathieu
    - Inventaire après décès de Augustin Joseph Orts, demeurant à Paris, rue Montmartre, n°65., 2 septembre 1833
      inventaire après décès; Montmartre (rue); Orts, Augustin Joseph
    - Inventaire après décès de Pierre Jacques Marie Caille-Desmares, demeurant à Paris, rue du Four Saint-Germain, n°27., 2 octobre 1833
      inventaire après décès; Four (rue du); Caille-Desmares, Pierre Jacques Marie
    - Inventaire après décès de Jacques Fiocre, demeurant à Paris, rue du Montparnasse, n°12., 12 octobre 1833
      inventaire après décès; Montparnasse (rue du); Fiocre, Jacques
    - Inventaire après décès de Anne Madelaine Cottin, veuve de Jean Lezier, demeurant à Paris, rue du Faubourg Saint-Martin, n°162., 9 décembre 1833
      inventaire après décès; Faubourg-Saint-Martin (rue du); Cottin, Anne Madelaine; Lezier, Jean
    - Inventaire après décès de Martin de Loustal, demeurant à Paris, rue Saint-Honoré, n°290., 23 décembre 1833
      inventaire après décès; Saint-Honoré (rue); Loustal, Martin de
    - Inventaire après décès de Marie-Catherine Martinot, épouse de Charles Jean Heu, demeurant à Paris, rue de Sèvres, n°8., 27 janvier 1834
      inventaire après décès; Sèvres (rue de); Martinot, Marie-Catherine; Heu, Charles Jean
    - Inventaire après décès de Charles Antoine Delorme, demeurant à Versailles, rue Neuve, n°41., 24 février 1834